臺灣臺南地方法院柳營簡易庭民事判決
                                    109年度營簡字第536號
原      告  陳奕臻  
被      告  莊勝傑  
上列當事人間請求侵權行為損害賠償事件，經本院於民國109 年
10月28日言詞辯論終結，判決如下：
    主  文
原告之訴駁回。
訴訟費用由原告負擔。
    事實及理由
一、本件被告未於言詞辯論期日到場，核無民事訴訟法第386條
    各款所列情形，爰依原告之聲請，由其一造辯論而為判決。
二、原告主張：被告於民國104年8月間與原告認識時，與訴外人
    荊怡瑄之婚姻關係仍持續中，竟對原告佯稱其已離婚，進而
    與原告交往，發生數次性行為，及向原告索討金錢、邀約原
    告出資投資詐欺原告之財物。嗣於107年7月底，被告突與原
    告疏離，原告始知悉被告仍然已婚之事實，並向臺灣臺南地
    方檢察署（下稱臺南地檢署）檢察官提出詐欺取財告訴。而
    性行為之對象是否已婚，涉及該性行為是否為法秩序所允許
    ，自屬關係性自主權之重要事項，被告隱瞞其已婚之身份，
    致原告陷於錯誤而同意與其發生性行為，該同意顯具有瑕疵
    ，係故意以背於善良風俗之方法，不法侵害原告之性自主權
    即貞操權，原告因此誤信2人日後將共組家庭，與被告交往
    長達3年，投注相當情感，精神上受有重大痛苦。為此，依
    民法第184條第1項後段、第195條第1項規定，提起本件訴訟
    ，請求被告賠償迄至107年7月底前不法侵害原告貞操權之非
    財產上損害新臺幣（下同）40萬元等語。並聲明：被告應給
    付原告40萬元，及自起訴狀繕本送達翌日起至清償日止，按
    週年利率百分之5計算之利息。
三、被告經合法送達，未於言詞辯論期日到場，亦未提出書狀作
    何聲明或陳述。
四、得心證之理由：
  ㈠原告主張其與被告於104年8月認識，且被告為有配偶之人，
    卻對原告佯稱其已離婚，至107年7月底交往時間長達3年，
    期間發生數次性行為，原告始知悉被告仍然已婚之事實等情
    ，業據其提出臺南地檢署檢察官起訴書1份、本院刑事判決1
    份、照片7張等影本為證（見本院卷第21頁至第43頁）。被
    告已於相當時期受合法之通知，而於言詞辯論期日不到場，
    亦未提出準備書狀爭執，依民事訴訟法第436條第2項準用第
    280條第3項，再準用同條第1項之規定，視同自認。又被告
    前開詐欺取財之行為所涉刑事案件，經臺南地檢署檢察官偵
    查終結後以108年度偵字第5879號提起公訴，本院刑事庭以1
    09年度易字第270號案件受理後，因被告於準備程序中就被
    訴事實為有罪之陳述改行簡式審判程序，由本院於109年5月
    29日判決被告犯詐欺取財罪共4罪，各處有期徒刑3月、10月
    、2月、2月，得易科罰金部分應執行有期徒刑6月，如易科
    罰金，均以1,000元折算1日。嗣檢察官及被告均不服提起上
    訴，經臺灣高等法院臺南分院（下稱臺南高分院）以109年
    度上易字第374號判決將一審判決撤銷，判決被告犯詐欺取
    財罪共4罪，各處有期徒刑7月、1年、4月、4月，不得易科
    罰金部分應執行有期徒刑1年6月，得易科罰金部分應執行有
    期徒刑6月，如易科罰金，均以1,000元折算1日確定在案（
    下稱另案）等情，亦據本院依職權調取另案一審刑事卷宗核
    閱無訛，及有臺南高分院109年度上易字第374號刑事判決1
    份在卷可查（見本院卷第79頁至第84頁）。此部分之事實，
    均堪為認定。
  ㈡原告另主張被告隱瞞其仍然已婚之事實，致原告陷於錯誤而
    同意與其發生性行為，惟該同意顯然具有瑕疵，是認被告係
    故意以背於善良風俗之方法，不法侵害原告之貞操權，依民
    法第184條第1項後段規定，請求非財產上損害賠償等語。按
    貞操之所以被明定為一種獨立的「人格法益」，係88年修正
    民法第195條所增設。在此之前，違反他人（尤其是婦女）
    的意思而強制性交，得認係侵害他人的身體、自由或名譽。
    貞操乃傳統用語，實指「性行為的自主決定」而言，即個人
    對於其是否及與何人發生性行為，有自主決定的權利（王澤
    鑑著，人格權法，101年1月出版，第131頁，可資參照）。
    即貞操權保障之內涵，已非傳統倫理道德觀念之女子婚前守
    貞或性生活之純潔無瑕，乃著重於不分性別之人性尊嚴及性
    的自主決定。又因現今社會交往風氣日趨自由開放，各人之
    成長背景、人格特質及性別意識強弱有別，選擇交友重視之
    條件即未必相同，亦可因面對之對象不同隨之浮動，是兩人
    是否交往，是否發生性行為，及是否將以婚姻或共同生活為
    目標，均係雙方自由意志媒合後所為之決定，縱存有主觀上
    錯誤認知或誤解，至多為影響個人選擇之動機事由，現實上
    無從將各種條件或事由量化，亦不宜由法院評價孰者輕重。
    蓋此涉及兩人交往之主觀情愛或內在感受，尚非法律所保障
    之權利或法益，只要係基於個人意思決定、兩情相悅之交往
    行為，並未有強暴、脅迫或其他類似程度之方法介入，致影
    響個人意思決定自由，即無違法可言，亦難謂貞操權之不法
    侵害。原告固稱其之所以同意與被告交往，進而數度與被告
    發生性行為，係受到被告之欺瞞，主觀上誤認被告為無配偶
    之人，然參以原告於另案偵查時所述：我在104年8月認識被
    告時，被告是已婚的，後來他跟我訴苦，讓我對他同情產生
    愛情，但必須確認他的婚姻關係。如果知道他有婚姻關係，
    就不會借錢給他等語（見另案偵字卷第196頁），即已自陳
    其與被告相交之初，對於被告曾有婚姻關係乙節非無所悉，
    仍對被告日漸產生情愫。再被告雖曾於105年1月間，對原告
    出示配偶欄空白之身分證翻拍照片，此經原告於另案偵查時
    指訴明確，且有照片影本2張附於另案卷可查（見另案偵字
    卷第195頁至第196頁、第143頁），且被告於另案審理時，
    亦坦承檢察官起訴伊於交往期間對原告佯稱已離婚之事實（
    見另案易字卷第103頁、第107頁），惟被告於兩造交往期間
    ，多次向原告索討金錢、邀約原告出資投資，總金額已超過
    100萬元，而原告亦於另案偵查時指稱：如果知道被告有婚
    姻關係，我就不會借款或投資款項給被告等語（見另案偵字
    卷第196頁、第226頁），則被告上開取信於原告之行為，是
    否可認係使原告同意與其交往、進而發生性行為所施之詐術
    ，抑或係為詐取財物之目的，亦非無疑問。況兩造均為具有
    相當社會經歷之成年人，對男女關係應存有相當之認識，雖
    被告隱瞞其為有配偶之人，致原告作出錯誤之評估與其交往
    ，但兩造之交往行為，亦不可能僅因被告對原告謊稱其單身
    所致，此為被告道德觀念可議、應受非難之問題，並不影響
    原告發自情感之自由意志與被告交往，進而發生性行為之事
    實，依首開說明，尚無違法性可言。原告稱其投注情感時間
    長達3年，因被告行為致其精神受有相當苦痛，本院固可理
    解，且被告隱瞞其已婚之事實，確有傷害原告之情感與信賴
    ，惟究非法律規範之不法侵害，而無從成立侵權行為。從而
    ，原告主張被告故意以背於善良風俗之方法，侵害原告之貞
    操權，即非有據。
五、綜上所述，原告依民法第184條第1項後段、第195條第1項規
    定，向被告請求損害賠償，惟與侵權行為之成立要件尚有未
    合。原告之訴，為無理由，應予駁回。
六、本件事證已臻明確，原告其餘攻擊防禦方法及舉證，核與判
    決結果均無影響，爰不另一一論述。
七、據上論結，本件原告之訴為無理由，依民事訴訟法第436條
    第2項、第385條第1項前段、第78條，判決如主文。
中　　華　　民　　國　　109 　年　　11　　月　　11　　日
              　　柳營簡易庭    法  官  徐安傑
以上正本係照原本作成。
原告如不服本判決，應於判決送達後20日內，向本院提出上訴狀
並表明上訴理由，如於本判決宣示後送達前提起上訴者，應於判
決送達後20日內補提上訴理由書（須附繕本）。
中　　華　　民　　國　　109 　年　　11　　月　　11　　日
                                書記官  吳宣穎